# 项目中遇到的一点疑惑

提问人：qd6zf 时间：2014-05-01 20:46:28
非常感谢，很专业，学习了。这家企业实力还是蛮强大的，在国际上排名，并且接见过不少重量级国家和地方上的领导人。
说起税的问题，也有个疑问向您确认下：通常集团母公司和下面的子公司是分开各自缴纳所得税吧？这样的话，报税务的纳税申报表就都是各自的单体报表了，而不需要报集团的合并报表？
（个人理解：因原始报表一般认为是纳税申报表，如果报税务的没有集团合并报表，那么原始报表也就不存在合并报表的形式）

回答人：chenyiwei
证监会发行部在 2011 年时对此问题的表述为：
1 、申报期间某期的财务报表业经审计的，则经审计的财务报表为该期原始财务报表。如该期用于纳税申报的财务报表与经审计的财务报表存在不一致的，会计师应说明主要差异情况。 2 、申报期间某期的财务报表未经审计的，则用于纳税申报的财务报表为该期原始财务报表。 3 、申报期间某期IPO公司的法定财务报表没有编制合并财务报表的，则该期不存在原始合并财务报表。但注册会计师应当按照合并口径，说明原始财务报表与申报财务报表存在的主要差异情况。关键是有关差异要能够合理解释，中间的合并过程要说明。

提问人：qd6zf 时间：2014-05-06 10:26:19
谢谢版主解答，没弄清楚的就一个地方，我把问题简化：
一家母公司A，就控股一家子公司B，两家公司都是普通非上市企业，平常的报表都没审计，但母公司A每个报告期也都编制了对子公司B的合并报表；
现在不明白的地方是，用于纳税申报的财务报表，是只需A和B各自单体的财务报表吧？个人理解应该是这样的，因为纳税主体是每个独立的法人，所以A编制的对子公司B的合并报表没必要也作为纳税申报的财务报表。
不知自己表述清楚没，等版主指点。

回答人：chenyiwei
这种情况可能有两种理解： 1 、把A企业自行编制的未审计合并报表作为原始报表； 2 、分别以A、B的报税报表作为原始报表，分别说明各自的差异。